臺灣士林地方法院刑事裁定
111年度單禁沒字第121號
聲  請  人  臺灣士林地方檢察署檢察官
被      告  袁志仁


    
上列聲請人因被告違反毒品危害防制條例案件（110年度毒偵字
第202、1622、1831號），聲請單獨宣告沒收（111年度聲沒字第
92號），本院裁定如下：
    主  文
扣案如附表所示之物均沒收銷燬之。
    理  由
一、聲請意旨略以：被告袁志仁前因犯毒品危害防制條例案件，
    經臺灣士林地方檢察署（下稱士林地檢署）於民國110年12
    月2日以110年度毒偵字第202、1622、1831號為不起訴處分
    ，而扣案之第二級毒品甲基安非他命及第二級毒品大麻（詳
    如附表），經鑑定後均檢出甲基安非他命（附表編號1至5）
    及大麻（附表編號6）成分，核屬違禁物，爰依毒品危害防
    制條例第18條第1項前段、刑法第38條第1項、第40條第2項
    之規定，聲請裁定宣告沒收銷燬等語。
二、按違禁物得單獨宣告沒收，刑法第40條第2項定有明文；而
    甲基安非他命及大麻均屬毒品危害防制條例第2條第2項第2
    款所規定之第二級毒品，依同條例第11條第2項之規定，不
    得持有，故屬違禁物，不問屬於犯罪行為人與否，應依毒品
    危害防制條例第18條第1項前段之規定沒收銷燬；又用以直
    接包裹或施用毒品之包裝或器具，因與上開毒品密切接觸，
    依現今採行之鑑驗技術，無法與其盛裝之毒品完全析離，自
    應併依毒品危害防制條例第18條第1項前段之規定宣告沒收
    銷燬。
三、經查，被告袁志仁經臺北市政府警察局北投分局及松山分局
    、新北市政府警察局三重分局，查獲涉犯施用第二級毒品案
    件並當場查扣甲基安非他命及大麻（詳如附表），鑑定後均
    檢出甲基安非他命及大麻成分等情，有交通部民用航空局航
    空醫務中心109年9月29日航藥鑑字第0000000號、110年1月1
    8日航藥艦字第0000000號、110年1月19日航藥艦字第000000
    0號毒品鑑定書、台灣尖端先進生技醫藥股份有限公司毒品
    原物鑑定實驗室110年9月14日毒品證物鑑定分析報告（實驗
    室分析編號：DAA6522-1）在卷可稽（詳如附表備註欄）。
    足見附表所示之扣案物品確均屬毒品危害防制條例所稱之甲
    基安非他命及大麻無訛，核屬違禁物，揆諸前揭法條規定與
    說明，該扣案物品連同無法析離之包裝袋，不問屬於犯罪行
    為人與否，均應依毒品危害防制條例第18條第1項前段之規
    定宣告沒收銷燬。
四、毒品危害防制條例第18條第1項前段為刑法第38條第1項之特
    別規定，基於特別法優於普通法之原則，自應優先適用。聲
    請意旨雖贅引刑法第38條第1項之規定作為聲請依據，惟其
    聲請單獨宣告沒收之意旨核與上開規定相符，應由本院逕行
    更正聲請人所援引之條文，逕依毒品危害防制條例第18條第
    1項前段、刑法第40條第2項之規定宣告沒收銷燬，以臻適法
    。從而，首揭聲請意旨，除贅引刑法第38條第1項之規定作
    為聲請依據，應由本院予以更正外，經核尚無不合，應予准
    許。至上開供取樣化驗之甲基安非他命及大麻，業已驗畢用
    罄不復存在，自無從諭知沒收銷燬，附此敘明。
五、依刑事訴訟法第455條之36第2項，毒品危害防制條例第18條
    第1項前段，刑法第40條第2項，裁定如主文。
中　　華　　民　　國　　111 　年　　3 　　月　　7 　　日
                  刑事第八庭　法  官      蔡守訓
以上正本證明與原本無異。
如不服本裁定，應於裁定送達後5 日內敘明抗告理由，向本院提
出抗告狀。
因疫情而遲誤不變期間，得向法院聲請回復原狀。　　　　　　                              書記官      林子千
中　　華　　民　　國　　111 　年　　3 　　月　　7 　　日
附表
編號 物品名稱 數量 保管字號 備註 1 白色結晶塊 1袋 士林地檢署109年度毒保字第791號（109年度毒偵字第1762號卷第87頁） 毛重4.4980公克，淨重3.2320公克，取樣0.0002公克，餘重3.2318公克，檢出甲基安非他命（Methamphetamine）成分（109年度毒偵字第1762號卷第89頁） 2 淡黃色透明結晶 4袋 士林地檢署109年度毒保字第791號（109年度毒偵字第1762號卷第87頁） 毛重7.9750公克，淨重5.6640公克，取樣0.0002公克，餘重5.6638公克，檢出甲基安非他命（Methamphetamine）成分（109年度毒偵字第1762號卷第89頁） 3 淡紅棕色透明結晶 1袋 士林地檢署109年度毒保字第791號（109年度毒偵字第1762號卷第87頁） 毛重5.2730公克，淨重4.5580公克，取樣0.0002公克，餘重4.5578公克，檢出甲基安非他命（Methamphetamine）成分（109年度毒偵字第1762號卷第89頁） 4 白色結晶粉末 1包 士林地檢署110年度毒保字第708號（110年度毒偵字第1831號卷第105頁） 毛重1.24公克，淨重0.787公克，取樣0.005公克，餘重0.782公克，檢出甲基安非他命（Methamphetamine）成分（110年度毒偵字第1831號卷第107頁） 5 白色透明結晶 1袋 士林地檢署110年度毒保字第113號（110年度毒偵字第202號卷第117頁） 毛重18.3850公克，淨重17.6190公克，取樣0.0532公克，餘重17.5658公克，檢出甲基安非他命（Methamphetamine）成分（110年度毒偵字第202號卷第121頁） 6 綠色乾燥植株 1袋 士林地檢署110年度毒保字第114號（110年度毒偵字第202號卷第137頁） 毛重0.4230公克，淨重0.2030公克，取樣0.0006公克，餘重0.2024公克，檢出大麻（Marijuana）成分（110年度毒偵字第202號卷第139頁）